最高法院民事裁定                              八十八年度台上字第二六三七號
    上 訴 人  甲○○
                      送達代.
    被上訴人  梁玉葉（即家興起重工程行）
右當事人間請求給付補償金事件，上訴人對於中華民國八十八年一月四日台灣高等法
院高雄分院第二審判決（八十七年度勞上字第三號），提起上訴，本院裁定如左：
    主  文
上訴駁回。
第三審訴訟費用由上訴人負擔。
    理  由
按對於第二審判決上訴，非以其違背法令為理由，不得為之。民事訴訟法第四百六十
七條定有明文。依同法第四百六十八條規定，判決不適用法規或適用不當者，為違背
法令。而判決有同法第四百六十九條所列各款情形之一者，為當然違背法令。是當事
人提起上訴，如依民事訴訟法第四百六十八條規定，以第二審判決有不適用法規或適
用法規不當為理由時，其上訴狀或理由書應有具體之指摘，並揭示該法規之條項或其
內容。若係成文法以外之法則，應揭示該法則之旨趣。倘為司法院解釋、或本院之判
例，則應揭示該判解之字號或其內容。如以民事訴訟法第四百六十九條所列各款情形
為理由時，其上訴狀或理由書，應揭示合於該條款之事實。上訴狀或理由書如未依此
項方法表明，或其所表明者，顯與上開法條規定之情形不相合時，即難認為已對第二
審判決之違背法令有具體之指摘，其上訴自難認為合法。本件上訴人主張，上訴人受
僱於被上訴人，於民國八十五年十二月十三日工作中被重物壓傷，現正醫療中，不能
工作。上訴人受傷前原領工資每月新台幣（下同）四萬二千元，被上訴人自八十六年
一月起，即未給付工資，上訴人依勞動基準法第五十九條第一項第二款前段規定，請
求被上訴人給付工資補償一百六十八萬元及法定遲延利息。原審依調查證據而為辯論
之結果，認定兩造間就上訴人受傷後之工資補償，已於八十六年三月四日成立和解，
被上訴人除同意將領取之意外保險金給付上訴人外，另由被上訴人給付上訴人十五萬
元。上訴人不能再依勞動基準法第五十九條規定請求被上訴人補償工資，因而為上訴
人敗訴之判決。上訴人對第二審判決提起上訴，雖以該判決違背法令為由，惟核其上
訴理由狀所載內容，係就原審取捨證據、認定事實之職權行使，指摘其為不當，並就
原審已論斷者，泛言未論斷，而非具體表明合於不適用法規、適用法規不當、或民事
訴訟法第四百六十九條所列各款之情形，難認對該判決之如何違背法令已有具體之指
摘。依首揭說明，應認其上訴為不合法。
據上論結，本件上訴為不合法。依民事訴訟法第四百八十一條、第四百四十四條第一
項、第九十五條、第七十八條，裁定如主文。
中      華      民      國    八十八    年      十      月    二十九    日
                              最高法院民事第二庭
                                  審判長法官  曾  桂  香
                                        法官  徐  璧  湖
                                        法官  劉  福  聲
                                        法官  黃  秀  得
                                        法官  蘇  茂  秋
      右正本證明與原本無異
                                              書  記  官
中      華      民      國    八十八    年     十一     月      九      日
